臺灣臺北地方法院刑事判決
110年度審易字第2199號
公  訴  人  臺灣臺北地方檢察署檢察官
被      告  陳正仁




上列被告因竊盜案件，經檢察官提起公訴（110年度偵緝字第189
7號），被告就被訴事實為有罪之陳述，經本院告知簡式審判程
序之旨，並聽取公訴人及被告之意見後，本院裁定進行簡式審判
程序，判決如下：
    主      文
陳正仁犯如附表編號1至2「罪名、宣告刑、沒收」欄所示之罪，
各處如附表編號1至2「罪名、宣告刑、沒收」欄所示之刑及沒收
。     
    事實及理由
一、本件犯罪事實及證據，除起訴書犯罪事實欄一㈠第2行補充「
    基於加重竊盜、竊盜之故意」、第8行「同年12月1日17時30
    分前後」更正為「同年12月1日2時40分許」；證據部分補充
    「新北市政府警察局新店分局自願受搜索同意書、搜索扣押
    筆錄、扣押物品目錄表、贓物認領保管單、被告陳正仁與共
    犯何承宏之LINE對話內容翻拍照片（見警卷第81、83至87、
    113、143至163頁）」、「被告陳正仁於本院審理時之自白
    （見本院卷第228頁）」；起訴書記載「南港六路」均更正
    為「商港六路」、「新北市平溪區文化街37巷」均更正為「
    新北市深坑區埔新街37巷」外，餘均引用檢察官起訴書之記
    載（如附件）。
二、刑法第321條第1項第3款之攜帶兇器竊盜罪，係以行為人攜
    帶兇器竊盜為其加重條件，此所謂兇器，其種類並無限制，
    凡客觀上足對人之生命、身體、安全構成威脅，具有危險性
    之兇器均屬之，且祇須行竊時攜帶此種具有危險性之兇器為
    已足。查本件被告與共犯何承宏所使用以竊取車牌之工具即
    六角套筒，係以金屬材質製成，質地堅硬銳利，故應係客觀
    上足以對於他人之生命、身體構成威脅而具有危險性，自屬
    兇器甚明。是被告就其竊取被害人江金上之車牌部分，係犯
    刑法第321條第1項第3款之攜帶兇器竊盜罪；就其竊取告訴
    人王明桐之零錢部分，係犯同法第320條第1項之竊盜罪。
三、共同實施犯罪行為之人，在合同意思範圍以內，各自分擔犯
    罪行為之一部，相互利用他人之行為，以達其犯罪之目的者
    ，即應對於全部所發生之結果，共同負責。查被告與何承宏
    ，係共同謀議本件犯行，自應認被告與何承宏就本件所為之
    攜帶兇器竊盜犯行、竊盜犯行，均有犯意聯絡及行為分擔，
    為共同正犯。
四、被告前揭所為攜帶兇器竊盜犯行及竊盜犯行，犯意有別、行
    為互殊，應予分論併罰。
五、爰審酌被告不思以正當方法謀取生活上所需，而恣意竊取他
    人財物，不僅侵害他人之財產權，更影響社會治安，所為均
    非可取；惟考量被告於犯後坦承所有犯行，表示悔意，並表
    示願與被害人及告訴人調解，賠償其等所受之損害，惟因被
    害人及告訴人經本院通知後均未到庭，致無法調解等情，此
    有公務電話紀錄2紙（見本院卷第235、237頁）在卷可憑，
    堪認其犯後態度尚可。兼衡被告之犯罪動機、行為手段、所
    造成之損害、於本件犯行前即有因竊盜案件，經法院判處罪
    刑並執行完畢之前案紀錄，此有臺灣高等法院被告前案紀錄
    表1份（見本院卷第157至159頁）在卷可憑，足認素行不佳
    ，暨其於本院審理時自陳之智識程度、家庭生活狀況（見本
    院卷第232頁）等一切情狀，就被告所犯分別量處如附表編
    號1至2「罪名、宣告刑、沒收」欄所示之刑，併就所犯竊盜
    罪部分，諭知易科罰金之折算標準。
六、沒收：
  ㈠犯罪所用之物部分：
    未扣案之六角套筒1支，非被告所有之物等情，業據共犯何
    承宏於偵訊時供承明確（見110偵2057卷第110頁），自無庸
    宣告沒收或追徵。
　㈡犯罪所得部分：
　⒈被告因本件竊盜犯行所獲得之車牌2面，業經共犯何承宏自述
    丟棄，且價值不高，屬可作廢重辦或重製之物，如宣告沒收
    亦欠缺刑法上之重要性，爰依刑法第38條之2第2項之規定，
    不予宣告沒收或追徵。
　⒉被告於警詢及偵查中供稱其因本件竊盜犯行分得新臺幣（下
    同）12萬元等語（見警卷第17頁、110偵2057卷第48頁），
    可認被告因本件之犯罪所得為12萬元。查其中2萬131元業經
    扣案，並已由告訴人領回等情，有新北市政府警察局新店分
    局搜索扣押筆錄、扣押物品目錄表、贓物認領保管單等件（
    見警卷第83至87、113頁）在卷可稽，故就已發還部分，應
    依刑法第38條之1第5項規定不予宣告沒收或追徵；就尚未扣
    案之部分即9萬9,869元，仍應依刑法第38條之1第1項前段、
    第3項規定宣告沒收，於全部或一部不能沒收或不宜執行沒
    收時，追徵其價額。
　⒊至其餘扣案物，並無證據證明與被告所為之本案犯行有關，
    自無從併予宣告沒收，末此敘明。　　　
據上論斷，應依刑事訴訟法第273條之1第1項、第299條第1項前
段、第310條之2、第454條第2項，刑法第28條、第320條第1項、
第321條第1項第3款、第41條第1項前段、第38條之1第1項前段、
第3項，刑法施行法第1條之1第1項，判決如主文。
中　　華　　民　　國　　111 　年　　 5  　月　　 4　　日
　　　　　　　　　刑事第二十一庭法　官　倪霈棻
上正本證明與原本無異。 
如不服本判決應於收受送達後20日內向本院提出上訴書狀，並應
敘述具體理由；其未敘述上訴理由者，應於上訴期間屆滿後20日
內向本院補提理由書（均須按他造當事人之人數附繕本）「切勿
逕送上級法院」。告訴人或被害人如對於本判決不服者，應具備
理由請求檢察官上訴，其上訴期間之計算係以檢察官收受判決正
本之日期為準。因疫情而遲誤不變期間，得向法院聲請回復原狀
。
                                書記官  吳雪華
中　　華　　民　　國　　111 　年　　5 　　月　　4 　　日
附錄本案論罪科刑法條：
中華民國刑法第320條
意圖為自己或第三人不法之所有，而竊取他人之動產者，為竊盜
罪，處5年以下有期徒刑、拘役或50萬元以下罰金。
意圖為自己或第三人不法之利益，而竊佔他人之不動產者，依前
項之規定處斷。
前二項之未遂犯罰之。
中華民國刑法第321條
犯前條第1項、第2項之罪而有下列情形之一者，處6月以上5年以
下有期徒刑，得併科50萬元以下罰金：
一、侵入住宅或有人居住之建築物、船艦或隱匿其內而犯之。
二、毀越門窗、牆垣或其他安全設備而犯之。
三、攜帶兇器而犯之。
四、結夥三人以上而犯之。
五、乘火災、水災或其他災害之際而犯之。
六、在車站、港埠、航空站或其他供水、陸、空公眾運輸之舟、
    車、航空機內而犯之。
前項之未遂犯罰之。
附表：
編號 犯罪事實 犯罪所得 罪名、宣告刑、沒收 1 起訴書關於被害人江金上部分 車牌2面 陳正仁共同犯攜帶兇器竊盜罪，處有期徒刑柒月。 2 起訴書關於告訴人王明桐部分 35萬元（被告分得部分為12萬元） 陳正仁共同犯竊盜罪，處有期徒刑肆月，如易科罰金，以新臺幣壹仟元折算壹日。未扣案犯罪所得新臺幣玖萬玖仟捌佰陸拾玖元沒收，於全部或一部不能沒收或不宜執行沒收時，追徵其價額。 
附件：
臺灣臺北地方檢察署檢察官起訴書
                                   110年度偵緝字第1897號
    被    告  陳正仁　


上列被告因竊盜案件，業經偵查終結，認應提起公訴，茲將犯罪
事實及證據並所犯法條分敘如下：
        犯罪事實
陳正仁與何承宏（業另行提起公訴）基於意圖為自己不法之所有
，於民國109年11月下旬某日，在陳正仁位於新北市○○區○○路○段
0巷00號之住處內，共同謀議先竊取車牌再竊取王明桐之財物，
並隨即推由何承宏於民國109年11月30日0時前後，攜帶其所有且
客觀上具危險性足供為凶器使用之六角套筒，在新北市○里區○○○
路00號對面停車位，竊取江金上所有之Q4-8173號自用小客車上
懸掛之號牌2面，得手後將竊得之號牌懸掛在何承宏向友人借用
之自用小客車上，由陳正仁於同年12月1日17時30分前後，駕駛
上述懸掛竊得號牌之自用小客車並搭載何承宏前至新北市平溪區
文化街37巷內，共同竊取王明桐放置倉庫內藏有約新臺幣（下同
）35萬元之零錢6桶。案經王明桐訴由新北市政府警察局新店分
局報告偵辦。
        證據並所犯法條
一、被告陳正仁上揭共同攜帶兇器竊盜等犯罪事實，有下列之證
    據足以證明，其犯行足堪認定。
  （一）證人即告訴人王明桐於警詢中之陳述及偵查中之證言；
  （二）證人即被害人江金上之子江克勳於警詢中之陳述；
  （三）證人即本署110年度偵字第2057號案被告、共犯何承宏
        於警詢中之陳述及偵查中之證言；
  （四）本署110年度偵字第2057號案被告陳薇婷之供述；
  （五）新北市○里區○○○路00號與新北市○○區○○街00巷○○○○○市○
        ○區○○路○段000號地下室停車場、電梯內監視器錄影畫
        面相片；
  （六）被告之自白。
二、核被告所為，係犯刑法第321條第1項第3款之攜帶兇器竊盜
    及第320條第1項竊盜等罪嫌。被告與本署110年度偵字第205
    7號案被告何承宏間，互有犯意聯絡及行為分擔，為共同正
    犯。其先後2次加重竊盜、竊盜犯行，應分論併罰。又被告
    於105年5月8日執行期徒刑完畢，5年內再故意犯本件竊盜等
    罪，應依刑法第47條第1項有關累犯之規定及大法官釋字第7
    75號解釋意旨，裁量是否加重最低本刑。被告及其共犯之犯
    罪所得35萬元應依刑法第38條之1第1項至第3項之規定宣告
    沒收之，並於不能沒收時，追徵其價額。
三、依刑事訴訟法第251條第1項提起公訴。
　　此    致
臺灣臺北地方法院
中　　華　　民　　國　 110　　年　　11　　月　　11　　日
                        檢　察　官   楊   大   智
本件正本證明與原本無異
中　　華　　民　　國　 110　　年　　12　　月　　13　　日
　                      書  記  官   廖   郁   婷　
附錄本案所犯法條全文
中華民國刑法第320條
意圖為自己或第三人不法之所有，而竊取他人之動產者，為竊盜
罪，處 5 年以下有期徒刑、拘役或 50 萬元以下罰金。
意圖為自己或第三人不法之利益，而竊佔他人之不動產者，依前
項之規定處斷。
前二項之未遂犯罰之。

中華民國刑法第321條
犯前條第 1 項、第 2 項之罪而有下列情形之一者，處 6 月以
上 5 年以下有期徒刑，得併科 50 萬元以下罰金：
一、侵入住宅或有人居住之建築物、船艦或隱匿其內而犯之。
二、毀越門窗、牆垣或其他安全設備而犯之。
三、攜帶兇器而犯之。
四、結夥三人以上而犯之。
五、乘火災、水災或其他災害之際而犯之。
六、在車站、港埠、航空站或其他供水、陸、空公眾運輸之舟、
    車、航空機內而犯之。
前項之未遂犯罰之。